【裁判字號】    92,上訴,755
【裁判日期】    920528
【裁判案由】    違反毒品危害防制條例
【裁判全文】
臺灣高等法院高雄分院刑事判決                    九十二年度上訴字第七五五號
      上  訴  人
      即  被  告  甲○○
右上訴人因違反毒品危害防制條例案件，不服臺灣高雄地方法院九十一年度訴字第三
三五九號中華民國九十二年三月二十一日第一審判決（起訴案號：臺灣高雄地方法院
檢察署九十一年度毒偵字第四九二六號），提起上訴，本院判決如左：
    主  文
上訴駁回。
    事  實
一、甲○○曾因槍砲彈藥刀械管制條例、竊盜、偽造文書等案件，經台北地方法院定
    其應執行刑有期徒刑二年，業於民國九十年十二月六日假釋出獄。又前因施用第
    二級毒品安非他命案件，經原審法院於八十七年六月四日裁定送觀察勒戒，復因
    施用第一級毒品海洛因案件，經臺灣台南地方法院於同年月六日裁定送觀察勒戒
    ，認有繼續施用傾向，而以八十七年度訴緝字第六一號裁定令入強制戒治，後停
    止戒治，並交付保護管束期滿，先後經原審法院於八十八年七月二十七日以八十
    七年度訴緝字第一六五號判決、臺灣台南地方法院於同年九月十五日以八十七年
    訴緝字第六一號判決免刑確定在案。詎甲○○仍未知戒慎，於免刑判決後五年內
    ，明知海洛因業經公告為毒品危害防制條例第二條第二項第一款所列之第一級毒
    品，不得非法施用，竟仍基於施用第一級毒品海洛因之概括犯意，自九十一年四
    月間某日起至同年八月二十日下午一時止，在高雄縣、市不詳處所及位於高雄市
    小港區○○路一七五巷二十九號之住處，以針筒注射之方式施用第一級毒品海洛
    因，嗣於九十一年八月二十日下午六時三十分許，在高雄市○○區○○路四六號
    前為警查獲，並扣得其持有之第一級毒品海洛因白色粉末一包（驗後淨重０．一
    六公克、包裝重０．一八公克）。甲○○因施用毒品案件，案經臺灣高雄地方法
    院檢察署檢察官聲請原審法院以九十一年度毒聲字第七三四一號裁定強制戒治，
    現正執行強制戒治中。
二、案經高雄市政府警察局小港分局移送台灣高雄地方法院檢察署檢察官偵查起訴。
    理  由
一、右揭犯罪事實，迭據上訴人即被告甲○○於警訊、原審及本院審理時坦承不諱，
    且被告為警查獲後所採集之尿液，經送高雄市立凱旋醫院送檢驗結果，呈嗎啡陽
    性反應，此有院九十一年九月四日高市凱醫檢字第五九八號煙毒尿液檢驗成績書
    及嫌疑人尿液對照表各一紙附於偵查卷第三十八頁可稽，並有白粉一包扣案可資
    佐證，前開白粉一包經送請法務部調查局以化學呈色法及氣相層析質譜儀分析法
    鑑定結果，含有毒品海洛因成分（驗後淨重０．一六公克、包裝重０．一八公克
    ），此有法務部調查局鑑定通知書一份在偵查卷第三十四頁可參。另海洛因注射
    入人體後，水解還原成嗎啡，再循嗎啡之代謝方式排出體外，已據行政院衛生署
    藥物食品檢驗局以（七三）藥檢壹字第０三０二二一號函說明綦詳，足證被告自
    白其施用海洛因與事實相符，應可採信，被告前曾因吸用安非他命案件，經原審
    法院於八十七年六月四日裁定送觀察勒戒，復因施用第一級毒品海洛因案件，經
    臺灣台南地方法院於同年月六日裁定送觀察勒戒，認有繼續施用傾向，而以八十
    七年度訴緝字第六一號裁定令入強制戒治，後停止戒治，並交付保護管束期滿，
    先後經原審法院於八十八年七月二十七日以八十七年度訴緝字第一六五號判決、
    臺灣台南地方法院於同年九月十五日以八十七年訴緝字第六一號判決免刑確定在
    案。有該裁定、判決書、臺灣高雄地方法院檢察署刑案資料查註紀錄表、台灣高
    等法院被告全國前案紀錄表附卷可稽。從而，被告自前次經法院為免刑判決確定
    後，五年內再施用第一級毒品海洛因犯行，堪以認定。
二、核被告所為，係犯毒品危害防制條例第十條第一項之施用第一級毒品罪。被告先
    後多次非法施用第一級毒品海洛因之行為，時間緊接，所犯又係同一罪名之罪，
    顯係基於概括犯意反覆為之，應依連續犯規定，論以一罪。至被告施用第一級毒
    品前持有第一級毒品海洛因之低度行為，應為其後施用第一級毒品之高度行為所
    吸收，不另論罪。
三、原審以被告罪證明確，因予適用毒品危害防制條例第十條第一項、第十八條第一
    項，刑法第十一條、第五十六條之規定，並審酌被告前曾因施用毒品數次觸法，
    顯見其無悔改之意，惟考量其屬自戕行為，所生危害非大，且犯後坦承犯行、態
    度良好等一切情狀，量處有期徒刑一年，至扣案海洛因一包（驗後淨重０．一六
    公克、包裝重０．一八公克）係毒品，應依毒品危害防制條例第十八條第一項前
    段規定，宣告沒收銷燬之；至鑑驗耗用之海洛因因已滅失，爰不為沒收併銷燬之
    諭知，認事用法核無違誤，所處之刑亦屬適當。被告上訴意旨，以量刑過重為由
    ，指摘原判決不當，為無理由，應予駁回。
據上論斷，應依刑事訴訟法第三百六十八條，判決如主文。
本案經檢察官方娜蓉到庭執行職務。
中    華    民    國      九十二      年      五      月     二十八   日
                              臺灣高等法院高雄分院刑事第二庭
                                  審判長法官  林正雄
            法官  張意聰
                                        法官  黃壽燕
右正本證明與原本無異。
如不服本判決應於收受本判決後十日內向本院提出上訴書狀，其未述上訴理由者，
並得於提起上訴後十日內向本院補提理由書狀（均須按他造當事人之人數附繕本)「
切勿逕送上級法院」。
                                      書記官  黃富美
中    華    民    國      九十二      年      五      月     二十八   日
附錄本判決論罪科刑法條：
毒品危害防制條例第十條
  施用第一級毒品者，處六月以上五年以下有期徒刑。
  施用第二級毒品者，處三年以下有期徒刑。


司法院資訊處製作；財團法人民間司法改革基金會備份。
